臺灣臺北地方法院小額民事判決
111年度北小字第870號
原      告  新光民生廣場華廈管理委員會

法定代理人  李永安  
被      告  張立群  
訴訟代理人  高信誠  
上列當事人間請求給付管理費事件，本院於中華民國111年8月5
日言詞辯論終結，本院判決如下︰
    主      文
被告應給付原告新臺幣壹萬貳仟壹佰貳拾元，及自民國一百一十
一年一月四日起至清償日止，按週年利率百分之五計算之利息。
訴訟費用新臺幣壹仟元由被告負擔。
本判決得假執行。但被告如以新臺幣壹萬貳仟壹佰貳拾元為原告
預供擔保，得免為假執行。
    事實及理由
一、按當事人喪失訴訟能力或法定代理人死亡或其代理權消滅者
　　，訴訟程序在有法定代理人或取得訴訟能力之本人承受其訴
    訟以前當然停止；第168條至第172條及前條所定之承受訴訟
    人，於得為承受時，應即為承受之聲明，民事訴訟法第170
    條、第175條第1項分別定有明文。查原告法定代理人原為黃
    憲忠，嗣變更為李永安，並聲明承受訴訟等情，業據其提出
    陳報狀、臺北市都市發展局民國111年1月4日北市都建字第1
    106071138號函附卷可稽(見本院卷第149-153頁)，核與上開
    規定相符，應予准許。
二、原告主張：被告為新光民生廣場華廈之區分所有權人，被告
    每月按其擁有坪數比例應繳交社區管理費新臺幣（下同）2,
    320元，詎被告自110年7月1日起至同年9月30日止，積欠管
    理費共計6,960元。嗣因190號管理基金財務困難入不敷出，
    故於110年8月18日第8屆第2次委員會中決議自110年10月1日
    起190號管理費每月每坪調高10元，每月按其擁有坪數比例
    應繳管理費2,580元，被告自110年10月1日起至110年11月30
    日止，應繳管理費5,160元，以上共12,120元，經原告屢次
    催討，均未獲置理，爰提起本件訴訟等語。並聲明：被告應
    給付原告12,120元，及自起訴狀繕本送達之翌日起至清償日
    止，按週年利率5%計算之利息。
三、被告則以：原告只調漲系爭社區B座管理費，並不公平；被
    告已授權高信誠於111年1月13日及111年5月27日將13,920元
　　、11,600元分別提存至本院提存所，且提存所已寄提存通知
    書給原告，原告隨時可提領，故被告未積欠管理費。系爭規
    約第7條第1項只授權原告訂定管理費之收繳程序及支付方式
　　，並未授權可由任何管理委員會擅自以臨時動議提案就通過
    只調漲系爭社區管理費每坪10元，其程序不合法等語，資為
    抗辯。並聲明：㈠原告之訴駁回。㈡如受不利判決，願供擔保
    請准宣告免為假執行。
四、原告主張被告係新光民生廣場華廈之區分所有權人，被告自
    110年7月起至110年11月止，均未至管理員櫃台繳納管理費
    等情，業據原告提出存證信函影本在卷可稽（見本院卷第23
    -25頁），並為被告所不爭執，原告主張之前揭事實，堪信
    為真實。
五、原告主張被告應給付自110年7月起至110年11月止之管理費1
    2,120元，惟為被告所否認，並以前揭情詞置辯。經查：
　㈠按區分所有權人或住戶積欠應繳納之公共基金或應分擔或其
    他應負擔之費用已逾2期或達相當金額，經定相當期間催告
    仍不給付者，管理負責人或管理委員會得訴請法院命其給付
    應繳之金額及遲延利息，公寓大廈管理條例第21條定有明文
　　。經查，新光民生廣場華廈住戶規約（下稱系爭規約）第7
    條約定：「管理費之收繳程序及支付方式，授權管理委員會
    訂定。」，有系爭規約附卷可參（見本院卷第19頁），而管
    理委員會於110年8月18日第8屆第2次委員會中決議自110年1
    0月1日起190號管理費每月每坪調高10元等情，亦有會議紀
    錄在卷可佐（見本院卷第27-29頁），參諸被告之訴訟代理
    人前於107年間擔任系爭社區管理委員會主任委員時，亦依
    系爭規約第7條約定為管理費之調整等情，有107年度第3次
    管理委員會會議紀錄在卷可憑（見本院卷第179-181頁），
    足徵新光民生廣場華廈確依系爭規約第7條約定授權管理委
    員會為管理費之調整，是被告辯稱調漲管理費之程序不合法
    云云，並不可採。被告雖又辯稱：原告只調漲系爭社區B座
    管理費，並不公平云云，惟查管理委員之組成，依系爭規約
    第5條第2款之規定，係採分區劃分，A座、B座、C座、E座、
    F座、車場、商埸各區選3名管理委員，堪認管理委會會之組
    成業已兼顧各區之情形，而110年8月18日第8屆第2次管理委
    員會中決議就190號調整管理費，亦有說明「目前190號每月
    管理費收入因總坪數比別區座（最大）少了約7百坪，每月
    管理費少收約5萬6千多元，而固定費用如管理員薪資一樣費
    用，坪數少∕戶數多，管線多、修繕多，應付費用多，因此
    每月結餘即將用罄，必須增加管理費收入來應付未來不足之
    需」，並由B座3名委員提議，每坪每月增加10元，漲價基準
    日110年10月1日起漲等情，有前揭會議紀錄在卷可參（見本
    院卷第29頁），足徵僅調漲190號之管理費係有其必要性，
    是被告辯稱僅調漲系爭社區B座管理費，並不公平云云，亦
    不可採。
　㈡又按債務人非依債務本旨實行提出給付者，不生提出之效力
    ；債權人受領遲延，或不能確知孰為債權人而難為給付者，
    清償人得將其給付物，為債權人提存之，民法第235條前段
    及第326條規定分別定有明文。又以提存方法為債之清償者
    ，須有債權人受領遲延或不能確知孰為債權人之情形始得為
    之。而所謂受領遲延者，乃指債權人對於清償人依債務本旨
    提出之給付，拒絕受領或不能受領之情形而言。是故清償人
    以債權人受領遲延為原因而提存者，必須依債務本旨提出其
    給付，經債權人表示拒絕受領或有不能受領之情形，始得為
    之。倘未為給付之提出，或不依債務本旨提出，均不能構成
    提存之要件，清償人若逕為提存，尚不生清償之效力，最高
    法院75年度台上字第1905號可資參照。經查，被告固將110
    年7月起至同年12月止管理費及111年1月至同年5月止之管理
    費予以提存，並提出提存書影本2份在卷可參（本院卷第235
    -237頁），惟被告亦自承其只是要給原告原本的管理費，漲
    價的管理費不要給等語（見本院卷第284頁），顯見被告並
    未依債之本旨提出給付，原告並無受領遲延之情形，揆諸前
    揭說明，其逕為提存並不生清償之效力，故原告請求被告給
    付積欠之管理費，洵屬有據。
六、綜上，原告提起本件訴訟，請求被告給付12,120元及自起訴
    狀繕本送達翌日即自111年1月4日起至清償日止，按年息5％
    計算之利息，為有理由，應予准許。　　
七、本件係小額程序所為被告敗訴之判決，依民事訴訟法第436
    條之20規定，應依職權宣告假執行。又被告陳明願供擔保聲
    請宣告免為假執行，核無不合，爰酌定相當之擔保金額併宣
    告之。
八、本件事證已臻明確，兩造其餘之攻擊或防禦方法及未經援用
    之證據，經本院斟酌後，認為均不足以影響本判決之結果，
    爰不逐一詳予論駁，併予敘明。　　　　　　　　
九、本件訴訟費用額，依後附計算書確定如主文所示金額。
中　　華　　民　　國　　111 　年　　8 　　月　　19　　日
　　　　　　　  　       臺北簡易庭　
　　　　　　　　　            法　    官　郭美杏
以上正本係照原本作成。
如不服本判決，應於判決送達後20日內向本院（臺北市○○○路
0 段000 巷0 號）提出上訴狀。（須按他造當事人之人數附繕本
）。如委任律師提起上訴者，應一併繳納上訴審裁判費。
中　　華　　民　　國　　111 　年　　8 　　月　　19　　日
            　　　　　　　　　書　記　官  林玗倩
計　　算　　書
項　　　　目             金　額（新臺幣）     　　備　註
第一審裁判費   　 　　   1,000元
合　　　　計　　　       1,000元